台灣台中地方法院民事裁定          100年度消債更字第129號
聲請人      邱啟勝
即債務人              號9樓之.
相對人      上海商業儲蓄銀行股份有限公司
即債權人
法定代理人  邱怡仁
代  理  人  賴怡誠
相對人      花旗(台灣)商業銀行股份有限公司
即債權人
法定代理人  管國霖
相對人      渣打國際商業銀行股份有限公司
即債權人
法定代理人  曾璟璇
相對人      聯邦商業銀行股份有限公司
即債權人
法定代理人  李憲章
上列當事人聲請消費者債務清理事件，本院裁定如下：
    主    文
債務人邱啟勝自中華民國100年11月16日14時起開始更生程序。
    理    由
一、按債務人不能清償債務或有不能清償之虞，且無擔保或無優
    先權之債務總額未逾新臺幣1200萬元者，於法院裁定開始清
    算程序或宣告破產前，得向法院聲請更生；又法院開始更生
    程序之裁定，應載明其年、月、日、時，並即時發生效力，
    消費者債務清理條例第3條、第42條第1項、第45條第1項分
    別定有明文。
二、本件聲請人即債務人聲請意旨略以：聲請人資產僅新台幣（
    下同）7,580元，負債總額達1,007,234元，聲請人前於民國
    （下同）100年1月間與最大債權銀行協商，債權人提出180
    期0%，每月須清償5,629元，惟當時聲請人在資訊公司任職
    ，每月收入18,000元，夜間兼職清潔員每月7,000元，另領
    取低收入戶補助每月12,200元，合計為37,200元，因聲請人
    之配偶患有憂鬱症無法工作，聲請人須負擔本人、配偶及3
    名未成年子女之必要生活費用，每月約36,345元，實無法負
    擔月付5,629元之更生方案，故協商不成立。依聲請人所欠
    債務總額，聲請人實無力清償債務，惟聲請人之工作每月收
    入24,000元，除原有低收入戶補助外，另領取租金補貼每月
    3,600元，應有足夠之能力履行更方案，爰請求准予裁定開
    始更生等語。
三、經查：聲請人即債務人非從事營業活動之人，所積欠債務未
    逾1200萬元暨其前與於消費者債務清理條例施行後，曾與最
    大債權銀行協商債務清償方案不成立，聲請人已無法清償債
    務等情，業據提出財產及收入狀況說明書、債權人清冊、財
    政部臺灣省中區國稅局98年、99年綜合所得稅各類所得資料
    清單、財產歸屬資料清單、前置協商不成立通知書等為據；
    次查債務人現任作業員，薪資約24,000元，另領取政府補助
    ，其須負擔本人及配偶、未成年子女之生活費用，亦有勞保
    投資資料表、生活必要支出清單、房屋租賃契約書及支出費
    用單據影本、戶籍謄本等在卷可按。從而，債務人主張其無
    法清償債務等語，應堪採信。
四、綜上，聲請人請求依消費者債務清理條例裁定准予更生，揆
    諸前揭規定，核無不合，應予准許，爰裁定如主文。
中    華    民    國    100    年    11   月    16    日
                         臺灣臺中地方法院民事庭
                               法  官  陳文爵
上為正本係照原本作成
本件不得抗告
本裁定已於100年11月16日下午2時公告。
中    華    民    國    100    年    11   月    16    日
                               書記官  詹世洲